【裁判字號】    90,易,912
【裁判日期】    900404
【裁判案由】    竊盜
【裁判全文】
臺灣臺中地方法院刑事判決                            九十年度易字第九一二號
    公  訴  人  台灣台中地方法院檢察署檢察官
    被      告  丙○○
                丁○○
右列被告因竊盜案件，經檢察官提起公訴（九十年度偵字第二一八一號），本院判決
如左：
    主  文
丙○○、丁○○結夥三人以上竊盜，各處有期徒刑拾月。
    事  實
一、丙○○、丁○○與某姓名年籍不詳之成年男子共同基於意圖為自己不法之所有之
    犯意聯絡，竟於民國︵下同︶八十九年十月初日、時，在台中縣和平鄉南勢村和
    興巷五十二之一號旁埔里林區管理處二十四林班地內，架設大型捕鴿網二面，總
    長度約二百五十公尺，以竊攫飛經該處之鴿子，後果經網住竊得乙○○所有飛經
    該處之鴿子三隻。嗣於同年十月三日九時五十分許，為警於巡視上開林班時在設
    網地點附近，查獲丙○○所駕駛之車號ＲＤ－０八五七號自用小客車上，有乙○○所有鴿子三隻縳置於麻袋中。
二、案經台中縣縣警察局和平分局報告臺灣臺中地方法院檢察署檢察官偵查起訴。
    理  由
一、訊據被告丙○○、丁○○二人對有於八十九年十月三日九時五十分許，為警在台
    中縣和平鄉南勢村和興巷五十二之一號旁埔里林區管理處二十四林班地附近，查
    獲丙○○所駕駛之車號ＲＤ－０八五七號自用小客車上，有乙○○所有鴿子三隻
    縳置於麻袋中之事實並不諱言，惟否認有竊盜犯行，辯稱：伊二人係至上開埔里
    林區管理處二十四林班地內採野生金線蓮，但無所獲。嗣準備返家時，適有一姓
    名年籍不詳男子，手提一只麻袋欲搭便車，伊二人不疑有他便允之。詎旋即為警
    攔檢，而該姓名年籍不詳男子卻即時跳車逃逸，車上乙○○所有之三隻鴿子為該
    男子所有，並非其二人所竊得等語。惟查：上開經查獲之鴿子三隻係被害人乙○○所有於放飛後遭竊，業經被害人乙○○於偵查中指陳甚詳，並有贓物認領保管
    單一紙與照片數幀附卷可稽，復查：現場處理警員甲○○於本院審理中亦到庭證
    稱：查獲之現場相距約二百多公尺附近枇杷園右方面積約一甲地之林班地杉木園
    內，有大型鴿網二張等語，並有甲○○於偵查中呈附之職務報告書一紙、手繪圖
    二紙可憑；且核苟如被告二人所言，伊等二人係同行上山採金線蓮，但於警查獲
    時，並未查獲其等有採摘之金線蓮；又被告丁○○及另一姓名年籍不詳之成年男
    子二人，於為警攔檢時均赤腳跳車逃逸並與警員推扭，亦經現場處理警員甲○○
    於本院審理中證述在卷，若被告等人無共犯竊盜，又何需於警盤查時，與警員推
    扭拔腿欲逃？再被告二人為警欄檢時，車上並尚留有三雙雨鞋，此為被告二人於
    偵、審中所不否認之事實，並為現場處理警員甲○○於本院審理中亦到庭證陳屬
    實，觀乎被告二人為警查獲時均屬赤腳，此車上之三雙雨鞋，應係被告二人及該
    逃逸之男子所穿用，顯見被告二人與該逃逸之男子，應係同夥竊盜並有共同畏罪
    逃逸之情。綜上所述，本件被告丙○○、丁○○所辯，顯係事後推責之詞，不足
    採信，其等竊盜犯行，應均堪予認定。
二、核被告所為係犯刑法第三百二十一條第一項第四款之結夥三人以上竊盜之加重竊
    盜罪，公訴人以被告二人及另一年籍不詳成年男子上開所為均係犯刑法第三百二
    十條第一項之普通竊盜罪，其起訴法條尚有未洽，應予以變更。被告二人及另一
    年籍不詳成年男子三人間有犯意之聯絡，行為之分擔，均為共同正犯。爰審酌被
    告犯罪之動機、目的、手段，犯罪所生之危害、犯罪後之態度等一切情狀，量處
    如主文所示之刑。
據上論斷，應依刑事訴訟法第二百九十九條第一項前段、第三百條，刑法第二十八條
、第三百二十一條第一項第四款判決如主文。
中      華      民      國      九十      年      四    月      四     日
                                        法  官   柯  崑  輝
右正本證明與原本無異。
如不服本判決，應於送達後十日內向本院提出上訴狀 （須附繕本） ，上訴於台灣高等
法院台中分院。
                                        書記官
中      華      民      國      九十      年      四    月       九     日
附錄論罪科刑法條
刑法第三百二十一條犯竊盜罪而有左列情形之一者，處六月以上
年以下有期徒刑：
一、於夜間侵入住宅或有人居住之建築物、船艦，或隱匿其內而犯之者。
二、毀越門扇、牆垣或其他安全設備而犯之者。
三、攜帶兇器而犯之者。
四、結夥三人以上而犯之者。
五、乘火災、水災或其他災害之際而犯之者。
六、在車站或埠頭而犯之者。
前項之未遂犯罰之。


司法院資訊處製作；財團法人民間司法改革基金會備份。
